最高法院刑事判決                              八十六年度台上字第五三三○號
    上訴人  甲○○
右上訴人因違反麻醉藥品管理條例案件，不服台灣高等法院台中分院，中華民國八十
五年九月三日第二審判決（八十五年度上訴字第一二八四號，起訴案號：台灣彰化地
方法院檢察署八十四年度偵字第七七七二號），提起上訴，本院判決如左：
    主  文
上訴駁回。
    理  由
按刑事訴訟法第三百七十七條規定：上訴於第三審法院，非以判決違背法令為理由，
不得為之。是提起第三審上訴，應以原判決違背法令為理由，係屬法定要件。如果上
訴理由狀並未依據卷內訴訟資料，具體指摘原判決不適用何種法則或如何適用不當，
或所指摘原判決違法情事，顯與法律規定得為第三審上訴理由之違法情形，不相適合
時，均應認其上訴為違背法律上之程式，予以駁回。本件上訴人甲○○上訴意旬略稱
：(一)、扣案之塑膠袋一百十二個，係上訴人於吸食安非他命時，為便於帶而作分裝
之用，原判決竟認係上訴人出賣安非他命時分裝使用之物，顯與事理有違。(二)、果如
江鴻益所供，其每次購買之安非他命，重僅一‧八公克，且分裝成六小包，上訴人分
裝時當須以精密之磅秤或電子秤為之，本件並未查獲電子秤，亦未就查獲之安非他命
，查明其重量究為若干﹖復未說明不予調查之理由，於法自屬有違。(三)、原判決既認
上訴人所供安非他命係購自張永通，不足採信；又認江鴻益所供其持有之安非他命，
係向上訴人購買為真實，有判決理由矛盾之違誤。(四)、江鴻益雖供稱：每次以新台幣
（下同）六十元，向上訴人購買安非他命半錢，分裝成六小包，但半錢不可能出賣六
千元，亦不可能分成六小包，且原審又未查明江鴻益購買安非他命資金之來源，遽採
其供述，為認定上訴人犯罪之證據，即有未盡職權調查之能事。(五)、第一審判決認定
扣案中有殘餘安非他命之夾鏈袋二個，原判決則認定扣案之證物中有摻有海洛因毒品
之夾鏈袋二個，兩不相符，亦有違背法令等語。然查原判決認定上訴人自民國八十四
年二月間起至同年十月十八日止，先後多次以每半錢（分成六小包）六千元之價格，
在彰化縣田中鎮○○里○○路二四七號住處，出售安非他命予江鴻益吸用等情，業已
說明其所憑之證據，係江鴻益在偵審中迭次指證歷歷，並有在上訴人住處查獲之供出
賣用之安非他命十一包，其重九‧七三公克，及其分裝安非他命用之塑膠袋一百十二
個，可資佐證。該安非他命經行政院衛生署藥物食品檢驗局檢驗結果，確係安非他命
，亦有該局檢驗成績書在卷可稽，並說明其認定之理由甚詳。雖上訴人辯稱：因伊吸
用安非他命（此部分業經第一審判決確定），為便於帶，乃以塑膠袋予以分裝云云
。但如確為便於帶而分裝，何須塑膠袋一百二十個之多﹖則原判決以上開扣案之塑
膠袋，為江鴻益指認上訴人連續非法販賣安非他命之補強證據，難謂原審採證有何違
背經驗法則或論理法則。次查原判決認定上訴人連續非法販賣安非他命行為，既有前
開證據為憑，顯非尚須以查獲上訴人分裝安非他命時使用之磅秤或電子秤為必要，江
鴻益向上訴人購買之半錢安非他命，衡情亦非不得分裝成六小包，為眾所調知之事實
；江鴻益每次以現款六千元向上訴人購買安非他命半錢，原判決業已說明有另案（台
灣彰化地方法院檢察署八十四年度偵字第七四七號）訊問筆錄可稽，如何猶謂原判決
理由不備﹖再查證據之取捨法院有自由判斷之權。上訴人所稱其持有之安非他命，係
購自張永通一節，為張永通所否認，原審復查無其他證據，足以證明上訴人前開所供
係屬真實，因而捨棄不採；至於江鴻益指認上訴人連續販賣安非他命，有查獲之上訴
人供出賣用之安非他命十一包，及其供分裝安非他命用之塑膠袋一百十二個，可資佐
證，因認江鴻益之指證係與事實相符，予以採取，且已說明其取捨之理由，何能漫指
原審採證違法及原判決理由矛盾﹖又按刑事訴訟法第三百七十九條第十款所謂應調查
之證據，係指該證據與待證事實有重要關係，在客觀上有調查之必要者而言。上開江
鴻益之指證係與事實相符及上訴人之罪證已臻明確，均已如前述，且江鴻益職業為「
工」，並非如上訴人所稱之無業遊民，而未有任何工作收入，有偵訊筆錄在卷可證，
顯無再調查江鴻益向上訴人購買安非他命資金來源之必要，原審因而未予調查，尚難
謂有應於審判期日調查之證據未予調查之違法。末查原判決附記：「另扣得吸食工一
組，摻有海洛因之夾鏈袋二個，已於上訴人判決確定之吸用化學合成麻醉藥品部分宣
告沒收」。其中「摻有海洛因夾鏈袋二個」，顯然係「摻有安非他命二個」之筆誤所
致，且此附記與上訴人連續非法販賣安非他命無關，故該筆誤亦於原判決並無影響，
依刑事訴訟法第三百八十條規定，不得為上訴第三審之理由。綜上所述，上訴意旨所
指摘各點，均與法律規定得為第三審上訴理由之違法情形不相適合，是其上訴違背法
律上程式，應予駁回。
據上論結，應依刑事訴訟法第三百九十五條前段，判決如主文。
中      華      民      國    八十六    年      九      月      十一    日
                              最高法院刑事第七庭
                                  審判長法官  董  明  霈
                                        法官  丁  錦  清
                                        法官  賴  忠  星
                                        法官  林  茂  雄
                                        法官  林  永  茂
      右正本證明與原本無異
                                              書  記  官
中      華      民      國    八十六    年      九      月              日
